臺灣高等法院刑事判決
109年度原上訴字第149號
上  訴  人  
即  被  告  陳中人



指定辯護人  陳俊男律師(義務辯護人)
上列上訴人因偽造文書等案件，不服臺灣桃園地方法院109年度
審原易字第82號，中華民國109年8月21日第一審判決（起訴案號
：臺灣桃園地方檢察署108年度偵字第25797、34011號），提起
上訴，本院判決如下：
    主  文
原判決關於定應執行刑部分撤銷。
其他上訴駁回。
前開駁回部分所處之刑，應執行有期徒刑貳年肆月，如易科罰金
，以新臺幣壹仟元折算壹日。 
    事  實
一、甲○○意圖為自己不法所有，基於竊盜之犯意，分別於如附表
    一編號1至6、8至11所示時、地，以如附表一編號1至6、8至
    11所示方式，竊取如附表一編號1至6、8至11所示之物得手
    ；另分別基於偽造署押、行使偽造私文書之單一犯意，先如
    附表一編號7所示時、地，冒用「乙○○」之名義應訊，接續
    在附表二編號1、2所示文件欄位上方式，偽造「乙○○」之署
    名共計3枚、指印共計5枚，用以表彰「乙○○」本人為受調查
    人等而為人格同一性之證明，並以附表二編號2所示之私文
    書，用以表示已知悉刑事訴訟法第95條規定法律上之權利、
    逮捕之原因之意思表示，並持以向員警行使，足生損害於乙○○本人及員警偵查犯罪之正確性；再於附表一編號12所示時
    、地，冒用「乙○○」之名義應訊，接續在附表二編號3至7所
    示文件欄位上方式，偽造「乙○○」之署名共計8枚、指印共
    計13枚，用以表彰「乙○○」本人為受調查人等而為人格同一
    性之證明，並以附表二編號6所示之私文書，用以表示已知
    悉刑事訴訟法第95條規定法律上之權利、受逮捕之原因、不
    用告知親友其受逮捕等意思表示，並持以向員警行使，足生
    損害於乙○○本人及員警偵查犯罪之正確性。　　
二、案經乙○○、丙○○、子○○、丁○○訴由新北市政府警察局土城分
    局；庚○○訴由桃園市政府警察局龜山分局報告臺灣桃園地方
    檢察署檢察官偵查起訴。　
    理  由
壹、證據能力部分：
    按被告以外之人於審判外之陳述，雖不符刑事訴訟法第159
    條之1至第159條之4之規定，而經當事人於審判程序同意作
    為證據，法院審酌該言詞陳述或書面陳述作成時之情況，認
    為適當者，亦得為證據。又當事人、代理人或辯護人於法院
    調查證據時，知有第159條第1項不得為證據之情形，而未於
    言詞辯論終結前聲明異議者，視為有前項之同意，同法第15
    9條之5亦有明定。查本件檢察官、上訴人即被告（下稱被告
    ）甲○○及辯護人就本判決下列所引被告以外之人於審判外陳
    述之證據能力均不予爭執，迄至言詞辯論終結，亦未對該等
    證據之證據能力聲明異議，本院審酌該些供述證據作成時，
    核無違法取證或其他瑕疵，認為以之作為本案之證據屬適當
    ，自有證據能力。其餘資以認定被告犯罪事實之非供述證據
    ，均查無違反法定程序取得之情形，依刑事訴訟法第158條
    之4反面規定，亦具證據能力。
貳、實體部分：
一、本案認定事實所憑之證據及理由：
　  上開犯罪事實，業據被告於警詢、偵查、原審及本院準備程
    序、審理中（見偵字第34011號卷第11至14、115至117頁，
    偵字第25797號卷第13至21、23至25、191至193、167至170
    頁，原審卷第124、130頁，本院卷第129、163頁），並有如
    附表一各該編號證據欄所示之證據可資佐證，足認被告出於
    任意性之自白確與事實相符，堪可採信。本件事證明確，被
    告犯行均堪認定，應依法論科。
二、論罪：
  ㈠按行為後法律有變更者，適用行為時之法律；但行為後之法
    律有利於行為人者，適用最有利於行為人之法律，刑法第2
    條第1項定有明文。查被告為附表一編號1所示犯行後，刑法
    第320條業於108年5月29日修正公布，並於同年5月31日施行
    ，經比較新舊法之結果，修正後之規定提高罰金刑之法定刑
    度，修正後之規定並未有利被告，依刑法第2條第1項前段規
    定，就此部分應適用修正前刑法第320條第1項規定論處。
  ㈡次按，刑法上所謂署押，乃指於紙張或物體上簽署姓名或其
    他符號，以表示其承認該文書之效力，與印文有同一之作用
    ；一般人有於姓名之下再按捺指紋，或以按捺指紋代替簽名
    者，如偽造指紋亦屬偽造署押之一種（最高法院86年度台上
    字第47號、92年度台上字第4815號判決參照）。再刑法上之
    偽造署押罪，係指單純偽造簽名、畫押而言，若在制式之書
    類上偽造他人簽名，已為一定意思表示，具有申請書或收據
    等類性質者，則係犯偽造文書罪（最高法院85年度台非字第
    146號、93年度台上字第2057號判決意旨參照）。經查：被
    告分別於如附表二編號2、6所示之文件偽造「乙○○」之署名
    、指印，由形式上觀察，已足表彰係「乙○○」本人所立具，
    分別用以表示已知悉刑事訴訟法第95條規定法律上之權利、
    受逮捕之原因、不用告知親友其受逮捕等意思表示，即屬刑
    法上之私文書。
　㈢核被告就附表一編號1所示犯行，所為係犯修正前刑法第320
    第1項之竊盜罪；就附表一編號2至6、8至11所示犯行，所為
    均係犯修正後刑法第320第1項之竊盜罪
　㈣被告就如附表一編號7所示犯行，於附表二編號1所示文件偽
    造「乙○○」之署押，所為係犯刑法第217條之偽造署押罪；
    於附表二編號2所示文件上偽造「乙○○」之署押，所為係犯
    刑法第216條、第210條之行使偽造私文書罪。被告就如附表
    一編號12所示犯行，於附表二編號3至5、7所示文件偽造「
    乙○○」之署押，所為係犯刑法第217條之偽造書押罪；於附
    表二編號6所示文件上偽造「乙○○」之署押，所為係犯刑法
    第216條、第210條之行使偽造私文書罪。又被告就附表一編
    號7、12所示犯行，雖分別為數行為，然被告先後於桃園市
    政府警察局龜山分局迴龍派出所、新北市政府警察局土城分
    局冒名應訊，主觀上有在各該同一刑事案件中偽造私文書及
    署押之意思，其於附表一編號7、12分別所為數行為，均係
    於同時地或密切接近之時地實施侵害同一之法益，各行為之
    獨立性極為薄弱，依一般社會健全觀念難以強行分離，應認
    各個舉動不過為犯罪行為之一部分，故同一刑事案件中之數
    偽造行為可視為一刑事訴訟程序之數個階段，不過係行為接
    續而完成整個犯罪，顯基於單一犯意接續所為，侵害單一法
    益，應包括於一行為予以評價，各為接續犯，應各論以一罪
    。另被告接續偽造署押係偽造私文書之階段行為，偽造後復
    持以行使，其偽造私文書之低度行為由行使偽造私文書之高
    度行為吸收，均不另論罪。　
　　被告就附表一編號7、12所示犯行，所為均係犯刑法第216條
    、第210條之行使偽造私文書罪。至檢察官起訴意旨雖認被
    告於附表二編號2、6（即附表一編號7及12所示犯行之桃園
    市政府警察局龜山分局迴龍派出所權利告知書、新北市政府
    警察局土城分局執行逮捕、拘禁告知親友通知書部分）所示
    文件偽造「乙○○」之署名並按捺指印，僅具有確認之性質，
    而認被告係犯刑法第217條第1項偽造署押罪，容有未洽，惟
    因起訴之基本社會事實同一，且經原審及本院諭知此部分罪
    名及所犯法條，復經檢察官、被告及辯護人當庭辯論(見原
    審卷第120、123頁，本院卷第151、163、164頁)，爰依法變
    更起訴法條。　　　
  ㈤被告所犯如附表一所示之12罪，犯意各別，行為互殊，應予
    分論併罰。檢察官起訴意旨雖認被告本件先後2次於附表二
    所示文件上偽造「乙○○」之署押後行使之，係基於單一犯意
    接續為之，僅論以接續犯之包括一罪云云，惟被告本件偽冒
    「乙○○」身分規避查緝，先後於附表一編號7、12所示時、
    地為行使偽造私文書犯行，二者行為時間差距23天，遭查緝
    及冒名應詢之單位有所不同，於時間、地點上均明顯可分而
    不具緊密性，要難論以接續犯，爰附此敘明。    
三、上訴駁回（即本案部分）之理由：
  ㈠原審經審理結果，同上認定，以被告犯行事證明確，因而適
    用修正前、後刑法第320條第1項、刑法第216條、第210條、
    第41條第1項前段、第219條、第38條之1第1項、第3項、第3
    8條第2項等規定，並說明審酌被告正值青壯，不思以正途獲
    取財物，竟竊取如附表一(編號1至6、8至11)所示之財物，
    且為避免受刑事追訴處罰，冒用告訴人乙○○之名義應詢，除
    無端耗費司法資源，及影響犯罪偵查之正確性外，並致無辜
    告訴人乙○○有受刑事處罰之風險，是其犯罪情節及致生法益
    之風險均非輕微，暨其犯後坦承犯行、動機、手段、智識程
    度、生活狀況及素行等一切情狀，本於一般預防及特別預防
    之刑罰目的，分別量處如附表一主文欄所示之刑，並均諭知
    易科罰金之折算標準。復就沒收部分說明：
  ⒈如附表二「偽造之署押」欄所示偽造之「乙○○」之署名共計1
    1枚、指印共計18枚，均應依刑法第219 條之規定，宣告沒
    收。至附表二所示偽造之私文書，因已分別交予承辦員警，
    非屬被告所有，除其上偽造之署押外，不得沒收該偽造之私
    文書。
  ⒉本件被告所竊取之犯罪所得現金新臺幣（下同）3,000元、車
    牌號碼000-0000號普通重型機車之儀表板、方向燈2個、燈
    殼、後照鏡2個、煞車握把、排氣管、傳動蓋（即附表一編
    號1部分），及車牌號碼000-000號普通重型機車之儀表板、
    後照鏡2個、方向燈2個（即附表一編號8部分），及車牌號
    碼000-000號普通重型機車1部（即附表一編號9部分）、及
    車牌號碼000-000號普通重型機車1部（即附表一編號10，不
    含車牌），均未扣案，且均未實際合法發還被害人，均依刑
    法第38條之1第1項、第3項規定宣告沒收，於全部或一部不
    能沒收或不宜執行沒收時，追徵其價額。至起訴書雖認被告
    因變賣上揭機車零件共計獲利3萬元，並聲請依刑法第38條
    之1第4項規定宣告沒收。惟被告僅泛言將拆卸之機車零件出
    售予網路上不詳買家云云，而未提出相關證明以佐其說，是
    其所述無從盡信，難認該犯罪所得已非屬於被告，基於刑法
    沒收制度澈底剝奪被告犯罪所得之立法意旨，認上揭犯罪所
    得應以沒收原物為宜，於全部或一部不能沒收或不宜執行沒
    收時，追徵其價額。
  ⒊扣案之外接啟動轉接器1 個，為被告所有，且供其犯本件各
    該竊盜犯行所用，業據被告供承在卷，爰依刑法第38條第2
    項前段規定，諭知沒收。
  ⒋被告竊得如附表一編號1至6、8、11所示之普通重型機車共計
    8部、身分證1張及車牌號碼000-000號車牌（即附表一編號1
    0），業經告訴人乙○○、庚○○、丙○○（自行尋獲）、丁○○、
    被害人戊○○、癸○○、壬○○、甲○○、己○○領回，業據告訴人乙○○、庚○○、丙○○、丁○○、被害人戊○○、癸○○、壬○○、甲○○、
    己○○於警詢時陳明在卷，且有新北市政府警察局土城分局贓
    物認領保管單、失車-案件基本資料詳細畫面報表及贓物認
    領保管單附卷可佐，依刑法第38條之1第5項規定，均不宣告
    沒收。
  ⒌被告所竊取如附表一編號1所示之健保卡、駕照、行照各1張
    均未據扣案，且未發還告訴人乙○○，惟上開物品屬個人身份
    及資格證明者，倘告訴人申請註銷，原證件即失去功用；另
    其所竊取如附表一編號3、4、6、11所示機車之車牌，均未
    扣案，且未合法發還被害人癸○○、壬○○、己○○及告訴人庚○○
    ，本院審酌車牌係公路監理機關所核發予汽、機車所有人使
    用，由車輛所有人持有，於汽、機車報廢時，尚須繳回監理
    單位，或註銷車牌，而非屬被告所有，且非違禁物，復查無
    其他沒收依據，均不予宣告沒收。
  ⒍至扣案之鑰匙1支，被告於原審準備程序中雖坦承為其所有，
    然供陳竊取當下未使用該鑰匙，只有使用轉接器等語，是認
    與本案犯行無關，且非違禁物，不予宣告沒收，起訴書聲請
    沒收，容有誤會等旨。
　　經核原判決此部分認事用法（除定執行部分以外，詳後述）
    ，洵無違誤，量刑亦屬妥適。
  ㈡被告上訴意旨略以：被告均認罪坦承犯行，原審量刑過重，
    請求從輕量刑等語；辯護人則為被告辯護稱：被告所為附表
    一編號7、12所示犯行，並無製作文書之意，僅構成偽造署
    押罪，且屬接續犯之1罪；另附表一編號8、9所示竊盜行為
    時間相隔僅約1個小時，地點相近，具時間與空間的密接姓
    ，應論以接續犯；併請斟酌刑法第57條、第59條之規範意旨
    酌予減輕等語(見本院卷第169至183頁)。惟查：被告所偽造
    如附表二編號2、6所示之文件，具有表示被告已知悉刑事訴
    訟法第95條規定法律上之權利、受逮捕之原因、不用告知親
    友其受逮捕等意思表示，均具有私文書之性質，業經本院詳
    述如前，辯護人辯稱應以偽造署押罪論處，自無可採。又被
    告所為如附表一編號7、12所示之行使偽造私文書罪，其行
    為時間、地點均明顯可分，而不具緊密性，要難論以接續犯
    ，另被告所為如附表一編號8、9所示之竊盜犯行，其行為時
    間相距約1小時，地點不同(分別為新北市○○區○○路0段000號
    、同路段275號)，被害人更屬有別，其犯意各別，行為互異
    ，自應分論併罰，而無論以接續犯之餘地，辯護人主張此部
    分應論以接續犯，實屬無據。再按刑罰之量定，為事實審法
    院之職權，倘法院已審酌刑法第57條各款所列情狀，而所量
    定之刑並未逾越法定刑範圍，亦無顯然失當情形，自不得任
    意指為違法（最高法院92年度台上字第2116號判決意旨參照
    ），是刑之量定，為求個案裁判之妥當性，法律賦予審判法
    院裁量之權，量刑之輕重，屬於為裁判之法院得依職權自由
    裁量之事項，苟其量刑已以行為人之責任為基礎，並斟酌刑
    法第57條各款所列情狀，在法定刑度內，酌量科刑，如無偏
    執一端，致明顯失出失入情形，上級審法院即不得單就量刑
    部分遽指為不當或違法。本件原審量刑時，已以行為人責任
    為基礎，敘明刑法第57條所定各款科刑輕重應審酌之事項，
    於法定刑度範圍內，詳予考量審酌而為刑之量定，並未逾越
    公平正義之精神，亦無濫用裁量職權情事，核屬法院量刑職
    權之適法行使，尚屬妥適，自難指為違法或不當。且原審就
    被告本件所為犯行，如附表編號1、9、10均量處有期徒刑6
    月；編號2至6、11均量處有期徒刑3月；編號7、8、12均量
    處有期徒刑4月，已屬從輕量刑，自難認原審就被告有何量
    刑過重之情。至刑法第59條之酌量減輕其刑，必於犯罪之情
    狀，在客觀上足以引起一般同情，認為即予宣告法定低度刑
    期，猶嫌過重者，始有其適用（最高法院51年台上字第899
    號判例意旨參照）。本件被告所犯竊盜罪、行使偽造文書罪
    ，依其情節，並無情輕法重，有傷一般國民對於法律之情感
    ，而足以引起社會一般同情之處，尚無顯可憫恕之情形，即
    無依刑法第59條酌減其刑之餘地。被告徒以前詞指摘原審量
    刑不當，辯護人主張應適用刑法第57條、第59條規定再予酌
    減，並無可採。從而，被告此部分之上訴意旨所指及辯護人
    為被告主張各節，均核無理由，被告此部分之上訴應予駁回
    。　　
四、撤銷（即定執行刑部分）之理由：
  ㈠按數罪併罰應分別宣告其罪之刑，然後依法定標準定其應執
    行之刑，刑法第51條定有明文。所謂「分別宣告其罪之刑」
    及「定其應執行之刑」，係指在同一判決內應分別宣告其罪
    刑及定其應執行之刑而言（最高法院86年度台非字第297號
    刑事判決意旨參照）。基此，數罪併罰雖於同一判決「定其
    應執行之刑」，然本質仍為法院之裁定，與「分別宣告其罪
    之刑」並非不可分，並無罪刑不可分原則之適用。如原判決
    所宣告罪刑，其上訴無理由應駁回，僅因執行刑有誤，可將
    執行刑改判，其他罪刑部分駁回上訴（最高法院36年度民刑
    庭庭長決議參照）。原審對被告論罪科刑，並無違誤，應予
    維持（詳如前述）。惟按，刑事審判旨在實現刑罰權分配正
    義，故法院對於有罪被告之科刑，應符合罪刑相當之原則，
    使輕重得宜，罰當其罪，以契合社會之法律感情。又數罪併
    罰之定應執行之刑，係出於刑罰經濟與責罰相當之考量，乃
    對犯罪行為人本身及所犯各罪之總檢視，參其立法意旨，除
    在於緩和多數有期徒刑合併執行所造成之苛酷外，更避免責
    任非難之重複，蓋有期徒刑之科處，不僅在於懲罰犯罪行為
    ，更重在矯治犯罪行為人、提升其規範意識，及回復社會對
    於法律規範之信賴，是應併合處罰之複數有期徒刑倘一律合
    併執行，將造成責任非難之效果重複滿足、邊際效應遞減之
    不當效果，甚至有違責任主義，故採行加重單一刑主義，以
    期責罰相當，除應考量行為人所犯數罪反應出之人格特性，
    並應權衡審酌行為人之責任與整體刑罰目的及相關刑事政策
    ，在量刑權之法律拘束性原則下，依刑法第51條第5款之規
    定，採限制加重原則，以宣告各刑中之最長期為下限，各刑
    合併之刑期為上限，但最長不得逾30年，資為量刑自由裁量
    權之外部界限，並受法秩序理念規範之比例原則、平等原則
    、責罰相當原則、重複評價禁止原則等自由裁量權之內部抽
    象價值要求界限之支配，俾符合法律授與裁量權之目的，兼
    顧刑罰衡平原則。至數罪併罰定應執行刑之裁量標準，法無
    明文，然其裁量仍應兼衡罪責相當及特別預防之刑罰目的，
    具體審酌整體犯罪過程之各罪關係（例如各行為彼此間之關
    聯性《數罪間時間、空間、法益之異同性》、所侵害法益之專
    屬性或同一性、數罪對法益侵害之加重效應等）及罪數所反
    應行為人人格及犯罪傾向等情狀綜合判斷，為妥適之裁量，
    仍有比例原則及公平原則之拘束，倘違背此內部界限而濫用
    其裁量，仍非適法（最高法院104年度台抗字第718號裁定意
    旨參照）。具體而言，於併合處罰，其執行刑之酌定，應視
    行為人所犯數罪之犯罪類型而定，倘行為人所犯數罪屬相同
    之犯罪類型者，於併合處罰時，其責任非難重複之程度較高
    ，應酌定較低之應執行刑；然行為人所犯數罪雖屬相同之犯
    罪類型，但所侵犯者為具有不可替代性、不可回復性之個人
    法益（如殺人、妨害性自主），於併合處罰時，其責任非難
    重複之程度則較低，自可酌定較高之應執行刑；另行為人所
    犯數罪非惟犯罪類型相同，且其行為態樣、手段、動機均相
    似者，於併合處罰時，其責任非難重複之程度更高，應酌定
    更低之應執行刑。
  ㈡原審就被告所犯如附表一所示12罪(共計為有期徒刑4年)所處
    之刑度，定應執行刑為有期徒刑3年，固在各宣告刑之最長
    期（有期徒刑6月）以上，各刑合併之刑期（4年）以下，未
    違反刑法第51條第5款之規定，且已有相當程度之減幅，但
    原判決並未說明其如何審酌本件上開各罪間整體犯罪關係等
    情而為上開執行刑之酌定，已有理由不備之處。而行為人所
    犯數罪之犯罪類型相同，且其行為態樣、手段、動機均相似
    者，於併合處罰時其責任非難重複之程度高，倘個案中之行
    為人並無明顯之反社會人格，本得酌定較低之應執行刑，以
    符罪責相當及特別預防之刑罰目的。茲查，被告所犯如附表
    一所示各罪，其中編號1至6、8至11所示10罪，所侵犯者均
    屬財產法益，並非具有不可替代性、不可回復性之犯罪類型
    ，該10罪均屬相同犯罪模式之竊盜罪，行為態樣、手段、動
    機均相似，犯罪時間集中於108年5月至8月間，其中附表編
    號8、9係同一日所犯，前後相距約隔1小時，其責任非難重
    複程度甚高；另編號7、12均屬行使偽造文書罪，亦非不可
    替代性、不可回復性之犯罪類型，該2罪之犯罪模式、行為
    態樣、手段、動機均相同，犯罪時間集中於108年8月間，其
    責任非難重複程度亦甚高，揆諸上揭說明，應於酌定應執行
    刑之際，考量此情並反映於所定刑度，俾貫徹罪刑相當原則
    ，以維護公平正義、法律秩序之理念及目的。原判決未慮及
    前述定執行刑之理念及原則，而為上揭執行刑之酌定，所定
    執行刑尚嫌過重，有失定刑權衡之比例、平等原則，自有未
    當。被告上訴主張原審定應執行刑過重，請求從輕定刑，即
    有理由。原判決關於定執行刑部分既有不當，即屬無可維持
    ，應由本院將定執行刑部分予以撤銷，並衡酌前揭各情，而
    為整體之非難評價後，定其應執行刑如主文第3項所示，暨
    諭知如易科罰金之折算標準。
據上論斷，應依刑事訴訟法第368條、第369條第1項前段、第364
條，刑法第51條第5款、第41條第1項前段，判決如主文。 　　
本案經檢察官林秉賢提起公訴，檢察官陳昱旗到庭執行職務。
中　　華　　民　　國　　110 　年　　1 　　月　　6 　　日
                  刑事第十一庭  審判長法　官  周煙平
                                      法　官  陳俞伶
                                      法　官  連育群
以上正本證明與原本無異。
偽造文書部分如不服本判決，應於收受送達後20日內向本院提出
上訴書狀，其未敘述上訴之理由者並得於提起上訴後20日內向本
院補提理由書（均須按他造當事人之人數附繕本）「切勿逕送上
級法院」。
其餘不得上訴。
                                      書記官  廖紫喬
中　　華　　民　　國　　110 　年　　1 　　月　　6 　　日
附錄：本案論罪科刑法條全文
中華民國刑法第210 條
偽造、變造私文書，足以生損害於公眾或他人者，處5 年以下有
期徒刑
中華民國刑法第216 條
行使第 210 條至第 215 條之文書者，依偽造、變造文書或登載
不實事項或使登載不實事項之規定處斷。
修正前中華民國刑法第320 條
意圖為自己或第三人不法之所有，而竊取他人之動產者，為竊盜
罪，處5 年以下有期徒刑、拘役或5 百元以下罰金。
意圖為自己或第三人不法之利益，而竊佔他人之不動產者，依前
項之規定處斷。
前二項之未遂犯罰之。
中華民國刑法第320 條
意圖為自己或第三人不法之所有，而竊取他人之動產者，為竊盜
罪，處5 年以下有期徒刑、拘役或50萬元以下罰金。
意圖為自己或第三人不法之利益，而竊佔他人之不動產者，依前
項之規定處斷。
前二項之未遂犯罰之。

附表一：
編號 犯罪時、地 被害人 犯罪方式 原審判決主文 1 108年5月1日凌晨4時至同日下午1時間某時，在新北市○○區○○街0號 乙○○ 甲○○先徒手扳開乙○○所有之車牌號碼000-0000號普通重型機車前車殼，再插入外接啟動轉接器啟動引擎，竊取該機車得手（置物箱內有皮夾1 只，內有身分證、健保卡、駕照、行照各1 張、現金新臺幣3,000 元），嗣拆卸該機車之儀表板、方向燈、燈殼、後照鏡、煞車握把、排氣管及傳動蓋（僅發還上揭零件外之車身）。 甲○○犯竊盜罪，處有期徒刑6月，如易科罰金，以新臺幣1千元折算1日。未扣案之犯罪所得皮夾1個、現金新臺幣3,000元、儀表板、方向燈、燈殼、後照鏡、煞車握把、排氣管及傳動蓋均沒收，於全部或一部不能沒收或不宜執行沒收時，追徵其價額。  證據： 1.證人即告訴人乙○○於警詢時之證述。 2.失車-案件基本資料詳細畫面報表、新北市政府警察局土城分局贓物認領保管單。 3.扣案轉接器1個。    2 108年6月15日晚間10時30分許，在新北市○○區○○路00號前 戊○○ 甲○○先徒手扳開戊○○所有之車牌號碼000-000號普通重型機車前車殼，再插入外接啟動轉接器啟動引擎，竊取該機車得手（已發還）。 甲○○犯竊盜罪，處有期徒刑3月，如易科罰金，以新臺幣1千元折算1日。  證據： 1.證人即被害人戊○○於警詢時之證述。 2.失車-案件基本資料詳細畫面報表。 3.扣案轉接器1個。    3 108年6月21日下午1時31分前某時（起訴書誤載為晚間9時30分，應予更正），在新北市○○區○○路000巷0號 癸○○ 甲○○先徒手扳開癸○○所有之車牌號碼000-0000號普通重型機車前車殼，再插入外接啟動轉接器啟動引擎，竊取該機車得手（尋獲不含車牌之機車，已發還）。 甲○○犯竊盜罪，處有期徒刑3月，如易科罰金，以新臺幣1千元折算1日。  證據： 1.證人即被害人癸○○於警詢時之證述。 2.失車-案件基本資料詳細畫面報表。 3.扣案轉接器1個。    4 108年7月9日上午7時45分，在新北市○○區○○路000號 壬○○ 甲○○先徒手扳開機車前車殼，再插入外接啟動轉接器之方式，竊取壬○○使用之車牌號碼000-000號普通重型機車1 部（尋獲不含車牌之機車，已發還）。 甲○○犯竊盜罪，處有期徒刑3月，如易科罰金，以新臺幣1千元折算1日。  證據： 1.證人即被害人壬○○於警詢時之證述。 2.失車-案件基本資料詳細畫面報表。 3.扣案轉接器1個。    5 108年7月23日上午8時30分許，在新北市○○區○○路000號 甲○○ 甲○○先徒手扳開甲○○所有之車牌號碼000-000號普通重型機車前車殼，再插入外接啟動轉接器啟動引擎，竊取該機車得手（已發還）。 甲○○犯竊盜罪，處有期徒刑3月，如易科罰金，以新臺幣1千元折算1日。  證據： 1.證人即被害人甲○○於警詢時之證述。 2.失車-案件基本資料詳細畫面報表。 3.扣案轉接器1個。    6 108年7月26日下午5時15分至同年月29日上午7時50分間某時，在桃園市○○區○○路0段000○0號前停車格 庚○○ 甲○○先徒手扳開庚○○所有之車牌號碼000-0000號普通重型機車前車殼，再插入外接啟動轉接器啟動引擎，竊取該機車得手（尋獲不含車牌之機車，已發還）。 甲○○犯竊盜罪，處有期徒刑3月，如易科罰金，以新臺幣1千元折算1日。  證據： 1.證人即告訴人庚○○於警詢時之證述。 2.失車- 案件基本資料詳細畫面報表。 3.扣案轉接器1個。    7 108年8月3日上午（起訴書誤載為下午，應予更正）6時28分至40分，在桃園市政府警察局龜山分局迴龍派出所 乙○○ 甲○○前竊得「乙○○」之皮夾、國民身分證等物品，為隱瞞其另案通緝犯之身分，基於行使偽造私文書之犯意，冒用「乙○○」之姓名、年籍等資料應詢，在附表二編號1、2所示文件上，偽造「乙○○」之署名3枚及指印5枚；並於偽造附表二編號2所示之文件後，交予承辦警員而行使之，足以生損害於乙○○及偵查犯罪機關文書製作與偵查犯罪之正確性。 甲○○犯行使偽造私文書罪，處有期徒刑4月，如易科罰金，以新臺幣1千元折算1日。如附表二編號1、2所示偽造之署押均沒收。  證據：附表二編號1 至2 所示文件。    8 108年8月7日凌晨0時36分，在新北市○○區○○路0段000號前 丙○○ 甲○○先徒手扳開丙○○所有之車牌號碼000-000號普通重型機車前車殼，再插入外接啟動轉接器啟動引擎，竊取該機車得手，嗣拆卸該機車之儀表板、後照鏡2個、方向燈2個（丙○○自行尋獲遭拆卸上開零件之該機車）。 甲○○犯竊盜罪，處有期徒刑4月，如易科罰金，以新臺幣1千元折算1日。未扣案之犯罪所得儀表板、後照鏡2個、方向燈2個均沒收，於全部或一部不能沒收或不宜執行沒收時，追徵其價額。  證據： 1.證人即告訴人丙○○於警詢時之證述。 2.監視器錄影畫面光碟及翻拍照片、車輛詳細資料報表。 3.扣案轉接器1個。    9 108年8月7日凌晨1時44分，在新北市○○區○○路0段000號前 子○○ 甲○○先徒手扳開子○○使用之車牌號碼000-000號普通重型機車前車殼，再插入外接啟動轉接器啟動引擎，竊取該機車得手（未尋獲）。 甲○○犯竊盜罪，處有期徒刑6月，如易科罰金，以新臺幣1千元折算1日。未扣案之犯罪所得車牌號碼000-000號普通重型機車1部沒收，於全部或一部不能沒收或不宜執行沒收時，追徵其價額。  證據： 1.證人即告訴人子○○於警詢時之證述。 2.監視器錄影畫面光碟及翻拍照片、新北市政府警察局車輛協尋電腦輸入單、車輛詳細資料報表、失車-案件基本資料詳細畫面報表。 3.扣案轉接器1個。    10 108年8月19日凌晨1時10分許，在新北市○○區○○路0段00號前 丁○○ 甲○○先徒手扳開丁○○所有之車牌號碼000-000號普通重型機車前車殼，再插入外接啟動轉接器啟動引擎，竊取該機車得手（僅尋獲、發還該機車車牌）。 甲○○犯竊盜罪，處有期徒刑6月，如易科罰金，以新臺幣1千元折算1日。未扣案之犯罪所得車牌號碼000-000號普通重型機車（不含車牌）1部沒收，於全部或一部不能沒收或不宜執行沒收時，追徵其價額。  證據： 1.證人即告訴人丁○○於警詢時之證述。 2.監視器錄影畫面光碟及翻拍照片、贓物認領保管單、車輛詳細資料報表、失車- 案件基本資料詳細畫面報表、新北市政府警察局土城分局扣押筆錄及扣押物品目錄表。 3.扣案轉接器1個。    11 108年8月23日凌晨3時許，在新北市○○區○○路000號前 己○○ 甲○○先徒手扳開己○○所有之車牌號碼000-000號普通重型機車前車殼，再插入外接啟動轉接器啟動引擎，竊取該機車得手（尋獲不含車牌之機車，已發還）。 甲○○犯竊盜罪，處有期徒刑3月，如易科罰金，以新臺幣1千元折算1日。  證據： 1.證人即被害人己○○於警詢時之證述。 2.贓物認領保管單、車輛詳細資料報表、失車-案件基本資料詳細畫面報表、新北市政府警察局土城分局扣押筆錄及扣押物品目錄表。 3.扣案轉接器1個。    12 108年8月26日下午5時30分許至同日晚間6時許，在桃園市○○區○○街0巷0號前，及108年8月26日晚間8時6分至14分，在新北市政府警察局土城分局土城派出所內 乙○○ 甲○○為隱瞞其另案通緝犯之身分，基於行使偽造私文書之犯意，冒用「乙○○」之姓名、年籍等資料應詢，接續在如附表二編號3至6所示文件上，偽造「乙○○」之署名8枚及指印13枚；並於偽造如附表二編號6所示文件後，交予承辦警員而行使之，足以生損害於乙○○及偵查犯罪機關文書製作與偵查犯罪之正確性；另接續在如附表二編號7所示文件上，偽造「乙○○」之署名及指印各1枚，足以生損害於乙○○及偵查犯罪機關文書製作與偵查犯罪之正確性。 甲○○犯行使偽造私文書罪，處有期徒刑4月，如易科罰金，以新臺幣1千元折算1日。如附表二編號3至7所示偽造之署押均沒收。  證據：附表二編號3 至7 所示文件、職務報告。    

附表二：
編號 文件名稱 欄位 偽造之署押 1 桃園市政府警察局龜山分局迴龍派出所第1次調查筆錄 應告知事項欄受詢問人處 偽造「乙○○」之署名及指印各1枚   筆錄末頁受詢問人處 偽造「乙○○」之署名及指印各1枚   騎縫處 偽造「乙○○」之指印2枚 2 桃園市政府警察局龜山分局迴龍派出所權利告知書 被告知人處 偽造「乙○○」之署名及指印各1枚 3 新北市政府警察局土城分局扣押筆錄 受執行人處 偽造「乙○○」之署名及指印各1枚   結果欄受執行人簽名捺印處 偽造「乙○○」之署名及指印各1枚   筆錄末頁受執行人 偽造「乙○○」之署名及指印各1枚   騎縫處 偽造「乙○○」之指印6枚 4 新北市政府警察局土城分局扣押物品目錄表 所有人/持有人/保管人欄 偽造「乙○○」之署名及指印各2枚 5 新北市政府警察局土城分局扣押物品收據/無應扣押之物證明書 受執行人處 偽造「乙○○」之署名及指印各1枚 6 新北市政府警察局土城分局執行逮捕、拘禁告知親友通知書 被通知人簽名捺印處 偽造「乙○○」之署名1枚 7 新北市政府警察局土城分局第1 次調查筆錄 受談話人處 偽造「乙○○」之署名及指印各1枚 偽造「乙○○」之署名共計11枚、指印共計18枚。